---
title: "Données"
author: "Thomas Anne-laure"
date: "2025-02-06"
output: pdf_document
---

```{r}
#install.packages("jsonlite")
library(jsonlite)

ai_answers <- fromJSON("//wsl$/Ubuntu/home/anne-laure/projet/PLANTNET_M1_SSD/extracted_data/aggregation/ai_answers.json")
ai_classes <- fromJSON("//wsl$/Ubuntu/home/anne-laure/projet/PLANTNET_M1_SSD/extracted_data/aggregation/ai_classes.json")
ai_scores <- fromJSON("//wsl$/Ubuntu/home/anne-laure/projet/PLANTNET_M1_SSD/extracted_data/aggregation/ai_scores.json")
k_southwestern <- fromJSON("//wsl$/Ubuntu/home/anne-laure/projet/PLANTNET_M1_SSD/extracted_data/aggregation/k-southwestern-europe.json")
answers <- fromJSON("//wsl$/Ubuntu/home/anne-laure/projet/PLANTNET_M1_SSD/extracted_data/answers/answers.json")
classes <- fromJSON("//wsl$/Ubuntu/home/anne-laure/projet/PLANTNET_M1_SSD/extracted_data/converters/classes.json")
tasks <- fromJSON("//wsl$/Ubuntu/home/anne-laure/projet/PLANTNET_M1_SSD/extracted_data/converters/tasks.json")
```

Chargé toutes les données que j'ai extraite avec un code python. Juste les 5000 observations.

```{r}

print(dim(ai_scores))  # Doit afficher des dimensions non nulles
print(head(ai_scores)) # Doit afficher des données

```

```{r}
# Transformer la liste en data.frame
ai_scores_df <- data.frame(score = unlist(ai_scores))

# Vérifier que les données sont bien en data.frame
print(str(ai_scores_df))
print(head(ai_scores_df))

# Tracer un histogramme
library(ggplot2)

print(
  ggplot(ai_scores_df, aes(x = score)) +
    geom_histogram(bins = 30, fill = "blue", alpha = 0.7) +
    labs(title = "Distribution des scores IA", x = "Score", y = "Fréquence") +
    theme_minimal()
)

```
On remarque sur l'histogramme que les scores son assez bien réparti sur la fréquence.

```{r}
library(ggplot2)

# Créer un data.frame avec l'index et le score
ai_scores_df <- data.frame(
  index = 0:(length(ai_scores) - 1),  # Créer une colonne index
  score = unlist(ai_scores)           # Ajouter les scores
)

# Vérifier la structure des données
print(str(ai_scores_df))

# Créer un nuage de points (scatter plot)
print(
  ggplot(ai_scores_df, aes(x = index, y = score)) +
    geom_point(color = "blue") +       # Points bleus
    labs(title = "Nuage de points des scores IA", x = "Index", y = "Score") +
    theme_minimal()
)
```
Pas très représentatif ...

```{r}
library(ggplot2)

# Convertir `ai_classes` en data.frame
ai_classes_df <- data.frame(
  plant = names(ai_classes),   # Noms des plantes
  class = unlist(ai_classes)   # Valeurs associées (classes)
)

# Limiter les données aux 20 premières plantes (par exemple)
ai_classes_limited <- ai_classes_df[1:20, ]

# Créer un nuage de points pour les 20 premières plantes
print(
  ggplot(ai_classes_limited, aes(x = plant, y = class)) +
    geom_point(color = "red") +          # Points rouges
    labs(title = "Nuage de points des classes de plantes (limitées aux 20 premières)", x = "Plante", y = "Classe") +
    theme_minimal() +
    theme(axis.text.x = element_text(angle = 90, hjust = 1))# Rotation des étiquettes
)

```
J'ai du prendre les 20 premières pour que ce soit lisible car sinon on ne voyait rien.

```{r}
library(ggplot2)

# Convertir `ai_answers` en data.frame
ai_answers_df <- data.frame(
  answer = names(ai_answers),  # Clés, qui seront utilisées comme des catégories
  count = unlist(ai_answers)   # Valeurs numériques associées (fréquences)
)

# Vérifier la structure des données
print(str(ai_answers_df))
print(head(ai_answers_df))

# Limiter les données aux 20 premières lignes pour rendre l'histogramme plus lisible
ai_answers_limited <- ai_answers_df[1:20, ]

# Créer l'histogramme des réponses
print(
  ggplot(ai_answers_limited, aes(x = count)) +
    geom_histogram(binwidth = 500, fill = "purple", color = "black", alpha = 0.7) +  # Histogramme violet
    labs(title = "Histogramme des réponses IA (limitées aux 20 premières)", x = "Réponse", y = "Fréquence") +
    theme_minimal()
)

```
On voit sur cette histogramme que l'axe X sera l'index des réponses et l'axe Y sera la fréquence des réponses. On peut voir que sur ces 20 premières lignes que la répenses "0" est la plus fréquente.

```{r}
library(ggplot2)

# Convertir `ai_answers` en data.frame
ai_answers_df <- data.frame(
  answer = names(ai_answers),  # Clés, qui seront utilisées comme des catégories
  count = unlist(ai_answers)   # Valeurs numériques associées (fréquences)
)

# Vérifier la structure des données
print(str(ai_answers_df))
print(head(ai_answers_df))

# Limiter les données aux 20 premières lignes pour rendre l'histogramme plus lisible
ai_answers_limited <- ai_answers_df[1:20, ]

# Créer un nuage de points pour les 20 premières réponses
print(
  ggplot(ai_answers_limited, aes(x = answer, y = count)) +
    geom_point(color = "orange") +           # Points orange
    labs(title = "Nuage de points des réponses IA (limitées aux 20 premières)", x = "Réponse", y = "Fréquence") +
    theme_minimal() +
    theme(axis.text.x = element_text(angle = 90, hjust = 1))  # Rotation des étiquettes
)


```

```{r}
# Extraire les données de answers.json (structure imbriquée)
answers_flat <- unlist(answers, use.names = TRUE)  # Aplatir les données

# Créer un data.frame avec les réponses et les fréquences
answers_df <- data.frame(
  answer = names(answers_flat),  # Les réponses (clés)
  frequency = as.numeric(answers_flat)  # Les fréquences (valeurs)
)

# Vérifier la structure des données
print(str(answers_df))
print(head(answers_df))

# Limiter les données aux 20 premières réponses pour l'histogramme
answers_limited <- answers_df[1:20, ]

# Créer un nuage de points pour les 20 premières réponses
print(
  ggplot(answers_limited, aes(x = answer, y = frequency)) +
    geom_point(color = "green") +           # Points verts
    labs(title = "Nuage de points des réponses", x = "Réponse", y = "Fréquence") +
    theme_minimal() +
    theme(axis.text.x = element_text(angle = 90, hjust = 1))  # Rotation des étiquettes
)

```
On peut voir sur ce nuage de point la relation entre chaque réponse et sa fréquence.

```{r}
# Compter le nombre de synonymes pour chaque espèce
num_synonyms <- sapply(k_southwestern$synonyms, length)

# Créer un data.frame avec le nombre de synonymes
species_synonyms <- data.frame(
  species = k_southwestern$species,
  num_synonyms = num_synonyms
)

# Vérifier la structure du nouveau data.frame
print(head(species_synonyms))

# Créer l'histogramme
library(ggplot2)

ggplot(species_synonyms, aes(x = num_synonyms)) +
  geom_histogram(binwidth = 1, fill = "skyblue", color = "black", alpha = 0.7) +
  labs(title = "Distribution du nombre de synonymes par espèce",
       x = "Nombre de synonymes",
       y = "Fréquence") +
  theme_minimal()


```
On peut voir sur cette histogrammes le nombres de synonymes par leurs fréquences.

```{r}
# Créer un nuage de points du nombre de synonymes par espèce
ggplot(species_synonyms, aes(x = species, y = num_synonyms)) +
  geom_point(color = "blue", alpha = 0.6) +
  labs(title = "Nuage de points du nombre de synonymes par espèce",
       x = "Espèce", 
       y = "Nombre de synonymes") +
  theme(axis.text.x = element_text(angle = 90, hjust = 1)) +  # Inclinaison des labels des espèces
  theme_minimal()

```
Le graphique affiche chaque espèce sur l'axe des X avec le nombre de synonymes sur l'axe des Y. On voit ainsi la dispersion des nombres de synonymes pour les différentes espèces.
Le graphique semble un peu encombré (s'il y a trop d'espèces), on peut alors envisager d’afficher les espèces les plus courantes pour le rendre beaucoup plus lisible.

```{r}
# Calculer le nombre de synonymes pour chaque espèce
species_synonyms <- k_southwestern[, c("species", "synonyms")]
species_synonyms$num_synonyms <- sapply(species_synonyms$synonyms, length)

# Trier les espèces par nombre de synonymes, du plus grand au plus petit
top_species <- species_synonyms %>%
  arrange(desc(num_synonyms)) %>%
  head(10)  # Sélectionner les 10 premières espèces avec le plus de synonymes

# Créer un nuage de points des 10 espèces avec le plus grand nombre de synonymes
ggplot(top_species, aes(x = species, y = num_synonyms)) +
  geom_point(color = "blue", alpha = 0.6) +
  labs(title = "Nuage de points des 10 espèces les plus courantes par nombre de synonymes",
       x = "Espèce", 
       y = "Nombre de synonymes") +
  theme(axis.text.x = element_text(angle = 90, hjust = 1)) +  # Inclinaison des labels des espèces
  theme_minimal()

```
```{r}
# Aplatir les données imbriquées
classes_flat <- unlist(classes, use.names = TRUE)  # Cela aplati les listes imbriquées

# Créer un data.frame avec les réponses et les fréquences
answers_df <- data.frame(
  classes = names(classes_flat),  # Les clés du JSON (réponses)
  frequency = as.numeric(classes_flat)  # Les fréquences des réponses (valeurs)
)

# Afficher un aperçu du data.frame
head(answers_df)

```

```{r}
# Trier les données par fréquence (ordre décroissant)
sorted_df <- answers_df[order(-answers_df$frequency), ]

# Sélectionner les 50 premières lignes
top_50_df <- head(sorted_df, 50)

# Créer l'histogramme avec les 50 classes les plus fréquentes
ggplot(top_50_df, aes(x = frequency)) +
  geom_histogram(binwidth = 10, fill = "skyblue", color = "black") +
  labs(title = "Histogramme des 50 classes les plus fréquentes", x = "Fréquence", y = "Nombre de classes") +
  theme_minimal()

```
```{r}
# Créer le nuage de points avec les 50 classes les plus fréquentes
ggplot(top_50_df, aes(x = classes, y = frequency)) +
  geom_point(color = "blue", size = 3) +
  labs(title = "Nuage de points des 50 classes les plus fréquentes", 
       x = "Classes", 
       y = "Fréquence") +
  theme_minimal() +
  theme(axis.text.x = element_text(angle = 45, hjust = 1))
```
```{r}
# Convertir le JSON en data.frame
tasks_df <- data.frame(
  task_id = names(tasks),  # Les identifiants des tâches (les clés)
  index = as.numeric(tasks)  # Les indices des tâches (les valeurs)
)

# Visualiser un échantillon de données
head(tasks_df)

# Créer un histogramme pour voir la distribution des indices des tâches
ggplot(tasks_df, aes(x = index)) +
  geom_histogram(bins = 20, fill = "lightgreen", color = "black", alpha = 0.7) +
  labs(title = "Distribution des indices des tâches", x = "Indice", y = "Fréquence") +
  theme_minimal()

# Créer un nuage de points pour visualiser la répartition des tâches et indices
ggplot(tasks_df, aes(x = task_id, y = index)) +
  geom_point(color = "orange") +
  labs(title = "Répartition des tâches par indice", x = "Identifiant de tâche", y = "Indice") +
  theme(axis.text.x = element_text(angle = 90, hjust = 1))  # Rotation des labels d'axes
```

L'histogramme permet de voir la répartition des indices des tâches et de détecter d'éventuelles tendances. Tandis que le nuage de points me donne une idée de la relation entre les identifiants des tâches et leurs indices.

```{r}
# Créer un data.frame avec les scores et les réponses associées
combined_df <- data.frame(
  score = unlist(ai_scores),
  count = unlist(ai_answers)
)

# Créer un nuage de points entre les scores et les réponses
ggplot(combined_df, aes(x = score, y = count)) +
  geom_point(color = "purple") +
  labs(title = "Relation entre les scores IA et les fréquences des réponses", x = "Score IA", y = "Fréquence des réponses") +
  theme_minimal()

```
J'ai envie d'analyser pour voir si les scores des IA sont liés aux réponses qu'elles donnent. Par exemple, est-ce que les IA avec des scores plus élevés donnent des réponses plus fréquemment correctes (ou plus diversifiées) ?

Le graphique en nuage de points peut observer la relation entre le score de l'IA et la fréquence des réponses.


```{r}
species_classes_df <- data.frame(
  species = k_southwestern$species,
  class = ai_classes_df$class[match(k_southwestern$species, ai_classes_df$plant)]
)

ggplot(species_classes_df, aes(x = species, y = class)) +
  geom_point(color = "red") +
  labs(title = "Répartition des espèces par classe de plante", x = "Espèce", y = "Classe de plante") +
  theme(axis.text.x = element_text(angle = 90, hjust = 1)) +
  theme_minimal()


```

J'ai créer un graphique pour observer s'il existe des liens entre les différentes classes de plantes et les espèces, et voir si certaines espèces sont plus courantes dans certaines classes.



```{r}
# Combine les scores IA, les réponses et les classes des plantes
complex_df <- data.frame(
  task_id = names(tasks),
  score = unlist(ai_scores),
  class = ai_classes_df$class[match(names(tasks), ai_classes_df$plant)],
  count = unlist(ai_answers)
)

# Créer un graphique en nuage de points montrant les relations entre toutes les variables
ggplot(complex_df, aes(x = score, y = count, color = class)) +
  geom_point() +
  labs(title = "Relation entre scores IA, réponses et classes de plantes", x = "Score IA", y = "Fréquence des réponses") +
  theme_minimal()

```

Grâce à ce nuage de point on a une analyse plus complexe, en combinant les informations de plusieurs fichiers (par exemple, les scores IA, les réponses, les classes et les tâches) pour une exploration plus approfondie.

J'ai envie de voir si certaines espèces ou certaines classes de plantes ont des scores plus élevés ou une fréquence de réponse plus élevée.


